【裁判字號】    97,訴,3000
【裁判日期】    980225
【裁判案由】    違反毒品危害防制條例
【裁判全文】
臺灣彰化地方法院刑事判決              97年度訴字第3000號
公  訴  人  臺灣彰化地方法院檢察署檢察官
被      告  甲○○
                    現於臺灣彰化看守所羈押中
選任辯護人  楊振裕律師
上列被告因違反毒品危害防制條例案件，經檢察官提起公訴（97
年度偵緝字第484、485、486及487號），本院判決如下：
    主  文
甲○○犯如附表一所示之各罪，均累犯，各處如附表一主文欄所
示之刑。應執行有期徒刑貳拾壹年，未扣案之行動電話壹支（不
含未扣案之0000000000號SIM卡壹張）沒收之，如全部
或一部不能沒收時，追徵其價額；販賣所得新臺幣壹萬玖仟柒佰
元沒收，如全部或一部不能沒收時，以其財產抵償之。
    事  實
一、甲○○（綽號為「阿喜」、「阿清」、「清兄」或「阿兄」
    ）曾因肅清煙毒條例等案件，經臺灣高等法院臺中分院以民
    國85年度上訴字第2047號分別判處有期徒刑3年2月及5月，
    應執行有期徒刑3年4月確定，又因肅清煙毒條例等案件經本
    院以86年度訴字第1108號判處有期徒刑3年2月、4月，應執
    行有期徒刑3年3月確定，上開2案件再經本院以96年聲減字
    第927號裁定減刑並定各應執行刑為有期徒刑為1年8月及1年
    7 月15日，並接續執行至96年7月16日執行完畢出監。詎其
    仍不知悔改，明知海洛因為毒品危害防制條例第2條第2項第
    1 款所定之第一級毒品，不得非法販賣、轉讓、持有，竟仍
    基於販賣第一級毒品海洛因之犯意，向不詳姓名年籍之人購
    入海洛因後，再以戊○○所申設之行動電話門號0000000000
    號SIM卡1張插入其本人所有之摩托羅拉廠牌、型號不詳之行
    動電話機內作為聯繫工具，俟由附表一所示之欲購毒者戊○○、丁○○、丙○○○及乙○○等人於附表所示之時間撥打
    其所持用上開行動電話門號與其聯繫，約定附表所示之交易
    地點及交易數量。屆時，雙方依約前往，再由甲○○向購毒
    者收取價金並交付等值海洛因1包予購毒者。
    嗣經檢察官依警聲請向法院聲請核准對甲○○所持用上開行
    動電話門號號施以通訊監察，發現甲○○涉有販賣第一級毒
    品海洛因行為而循線查獲。
二、案經彰化縣警察局田中分局報請臺灣彰化地方法院檢察署檢
    察官偵查起訴。
    理  由
壹、證據能力部分
一、按被告以外之人於審判外之言詞或書面陳述，除法律有規定
    者外，不得作為證據；惟被告以外之人於偵查中向檢察官所
    為陳述，除顯有不可信之情況者外，得為證據，刑事訴訟法
    第159 條第1 項、159 條之1 第2 項定有明文。蓋因檢察官
    與法官同為司法官署，且檢察官代表國家偵查犯罪，依法有
    訊問被告、證人及鑑定人之權力，且須對被告有利、不利之
    情形均應注意，況徵諸實務運作，檢察官實施刑事偵查程序
    ，亦能恪遵法定程序之要求，不致有違法取證情事且可信度
    極高，是被告以外之人前於偵查中已具結而為證述，除反對
    該項供述得具有證據能力之一方，已釋明「顯有不可信之情
    況」之理由外，不宜以該證人未能於審判中接受他造之反對
    詰問為由，即遽指該證人於偵查中之陳述不具證據能力，方
    符前揭法條之立法意旨。查本案證人戊○○、丁○○、丙○○○及乙○○等人於檢察官偵查中所為之陳述，均經具結，
    被告及辯護人均未提及檢察官在偵查時，有任何不法取供之
    情形，客觀上並無顯不可信之情況，是前揭證人於偵查中之
    證言自具有證據能力。
二、再按被告以外之人於檢察事務官、司法警察官或司法警察調
    查中所為之陳述，與審判中不符時，其先前之陳述具有較可
    信之特別情況，且為證明犯罪事實存否所必要者，得為證據
    ，刑事訴訟法第159 條之2 亦定有明文。
 (一)所謂「前後陳述不符」之要件，應就前後階段之陳述進行
     整體判斷，以決定其間是否具有實質性差異，惟無須針對
     全部陳述作比較，陳述之一部分有不符，亦屬之。而所謂
     「具有較可信之特別情況」之情形，亦應就前後陳述時之
     各種外部情況進行比較，以資決定何者外部情況具有可信
     性。若陳述係在特別可信之情況下所為，則虛偽陳述之危
     險性即不高，雖係審判外陳述，或未經被告為反對詰問、
     對質，仍得承認其有證據能力。所稱「外部情況」之認定
     ，例示如下：
    1.時間之間隔：陳述人先前陳述是在記憶猶新的情況下直接
      作成，一般與事實較相近，事後即可能因記憶減弱或變化
      ，致有不清晰或陳述不符之現象發生。
    2.有意識的迴避：由於先前陳述時被告未在場，是陳述人直
      接面對詢問警員所為陳述較為坦然；事後可能因陳述人對
      被告有所顧忌或同情，因而在被告面前較不願陳述不利被
      告之事實。
    3.受外力干擾：陳述人單獨面對檢察事務官或司法警察（官
      ）所為之陳述，程度上較少會受到來自被告方面強暴、脅
      迫、詐欺、利誘或收買等外力之影響，其陳述較趨於真實
      。若被告在庭或有其他成員參與旁聽時，陳述人可能會本
      能的作出迴避對被告不利之證述，或因不想生事招惹麻煩
      乃虛構事實或進而否認以前之供述而為陳述。
    4.事後串謀：證人對警察描述其所親身經歷之情形，因較無
      時間或動機去編造事實，客觀上亦較難認與被告間有勾串
      情事，其陳述具有較可信性。但事後因特殊關係，雙方可
      能因串謀、請託而統一口徑；或事後情況變化，兩者從原
      先敵對關係變成現在友好關係，抑或業已由中取得利益等
      情形，其陳述即易偏離事實而較不可信。
    5.警詢或檢察事務官偵查時，有無辯護人、代理人或親友在
      場：如有上開親誼之人在場，自可期待證人為自由從容之
      陳述，其證言之可信度自較高。
    6.警詢或檢察事務官所作之偵查筆錄記載是否完整：如上開
      筆錄對於犯罪之構成要件、犯罪態樣、加重減輕事由或起
      訴合法要件等事實或情況，均翔實記載完整，自可推定證
      人之陳述，與事實較為相近，而可信為真實。
 (二)查本件證人戊○○及乙○○於警詢中及本院審理時之證述
     ，雖有前後陳述不符之情形，本院審酌其等於警詢中之證
     述距案發日較近，當時記憶自較深刻；且較無來自被告或
     其他成員同庭在場之壓力而出於虛偽不實之指證，或事後
     串謀而故為迴護被告之機會，揆諸上開說明，證人戊○○
     、丙○○○及乙○○等人於警詢中所為之陳述，客觀上應
     具有較可信之特別情況，且亦為證明犯罪事實存否所必要
     ，依上揭規定，其等於警詢中之證言自得為證據，而有證
     據能力。至於證人丁○○及丙○○○於警詢中證述內容與
     本院審理中證述相同，則無刑事訴訟法第159條之2例外情
     況，自無證據能力，合先敘明。
三、再按有事實足認被告或犯罪嫌疑人有最輕本刑為3 年以上有
    期徒刑之罪嫌，並危害國家安全或社會秩序情節重大，而有
    相當理由可信其通訊內容與本案有關，且不能或難以其他方
    法蒐集或調查證據者，得發通訊監察書。通訊監察書，偵查
    中由檢察官依司法警察機關聲請或依職權以書面記載第11條
    之事項，並明理由、檢附相關文件，聲請該管法院核發，
    審判中由法官依職權核發。又除法律另有規定外，實施刑事
    訴訟程序之公務員因違背法定程序取得之證據，其有無證據
    能力之認定，應審酌人權保障及公共利益之均衡維護。通訊
    保障及監察法第5 條第1 項第1 款、第2 項、刑事訴訟法第
    158條之4分別定有明文。本件被告甲○○所使用之00000000
    00號行動電話之監聽錄音，經臺灣彰化地方法院檢察署檢察
    官聲請本院核准在案，有詳載聲監案號、案由、監察電話、
    對象及譯文人等之本院通訊監察書及譯文紀錄等附卷可參，
    係依法所為之監聽；況審酌電話監聽侵害被告權益之種類及
    輕重、對於被告訴訟上防禦不利益之程度、犯罪所生之危害
    或實害等情形，兼顧人權保障及公共利益之均衡維護，堪認
    本件此部分電話監聽合於比例原則，應具有證據能力。
四、本案其餘卷證，公訴人、被告及辯護人均不爭執證據能力，
    是後述所引用證據之證據能力均無疑義，合先敘明。
貳、實體部分：
一、認定事實所憑之證據及理由
    訊據被告甲○○矢口否認有何販賣第一級毒品之犯行，辯稱
    ：附表一所示之時地，其是與戊○○、丁○○、丙○○○及
    乙○○等人合資購買第一級毒品海洛因，並非販賣毒品云云
    。經查：
（一）按施用毒品者所稱其向某人買受毒品之指證，不得作為有
      罪判決之唯一證據，仍須調查其他必要之證據，以察其是
      否與事實相符。所謂必要之補強證據，固不以證明販賣毒
      品犯罪構成要件之全部事實為必要，但以與施用者之指證
      具有相當之關聯性為前提，其經與施用者之指證綜合判斷
      ，已達於確信施用者之指證為真實者，得為有罪之認定。
      又證據之證明力，由法院本於確信自由判斷，但不得違背
      經驗法則及論理法則，刑事訴訟法第155條第1項定有明文
      。證人之陳述有部分前後不符，究竟何者可採，法院本得
      依其自由心證予以斟酌，若其基本事實之陳述與真實性無
      礙時，仍非不得予以採信，非謂一有不符，即認其全部均
      為不可採納。海洛因、甲基安非他命既係毒品，無論持有
      、施用、販賣，均屬違法，為治安機關所嚴查，乃眾所週
      知，是毒品交易通常係於隱密下進行，於通訊中亦鮮有明
      白直接以「毒品」、「海洛因」等名稱或相近之用語稱之
      ，幾均以暗語或彼此已有默契之含混語意而為溝通，則檢
      警合法執行通訊監察所得內容中，雖雙方未明示購買毒品
      ，苟無違背經驗法則及論理法則，仍得據以認定毒品交易
      行為之存在。又販賣毒品之交易型態，有所謂「大盤」、
      「中盤」或「小盤」之分。其中「大盤」或「中盤」者，
      倘時機掌握得宜，或可查獲電子秤、帳冊、分裝袋等販賣
      工具，且因購買者眾，一旦事發，必有多數知情或買受人
      等可為證人。然在「小盤」與偶發之零星交易，因係一手
      交錢，一手交貨，過程匆促，對象不多，非必使用販賣工
      具或記載帳冊。此種交易方式，因交易時間短暫，未必有
      第三者知悉其情事，且茍非檢警事先獲知情報，甚難於交
      易現場當場查獲。法院固不應僅憑購買者片面之指證，據
      以認定被告販賣毒品之犯行，然購買者之指證在證據法則
      上既屬人證之一種，與被告之自白不得作為認定事實唯一
      證據之情形不同，如購買者之指證並無矛盾或瑕疵，亦未
      違背經驗法則與論理法則時，自不應僅因無法查得其他直
      接佐證，即對購買毒品者所為對販毒者不利之指證，全然
      捨棄不採。
（二）就被告販賣第一級毒品海洛因予丁○○（即附表一編號3
      至6所示部分）及丙○○○（即附表一編號7至10部分）等
      人部分：
      被告於附表一編號3至6、與7至10所示之時地，販賣如附
      表一所示之等值海洛因1包予丁○○及丙○○○等事實，
      業經證人丁○○及丙○○○於偵查中及本院審理中證述明
      確，且參以被告所持用之行動電話門號0000000000號經警
      依本院所核發之通訊監察書對之施以通訊監察，發現證人
      丁○○及丙○○○人確有以其等所使用如附表所示之行動
      電話或公共電話，撥打被告所持有之上開行動電話與被告
      聯繫，且談話內容大致為購買海洛因數量及品質好壞（如
      彼此海洛因暗語「檳榔」、「4、1」、「2包」及「50元
      」）等情，且被告亦不否認於證人丁○○及丙○○○所時
      地交付毒品，況且依上開監察譯文所示：丁○○向甲○○
      表示「大包2包就好……跟我多放1啦」，甲○○則表示「
      好啊」等語，以及丙○○○向甲○○表示「我順便買50元
      檳榔，順便拿東西給你」等情均顯示丁○○及丙○○○均
      有向甲○○購買毒品情形，而甲○○對於是否與丁○○及
      丙○○○交易，交付毒品數量為何亦有決定權限，實與合
      資購買情況不同，足徵被告甲○○辯稱渠等是為合資購買
      等辯，純係卸責之詞，不足採信，反之證人丁○○及丙○○○等供述內容與上開事證相符。
（三）就被告販賣第一級毒品海洛因予戊○○（即附表一編號1
      至2所示部分）：
      證人戊○○確有向被告購買毒品海洛因2次之事實，業據
      證人戊○○於97年5月27日警詢及97年5月27日偵查中證述
      明確，參以與被告持用之門號0000000000號行動電話通訊
      監察譯文所示之通訊內容，足徵證人戊○○證述確與被告
      交易毒品海洛因之情節尚非憑空虛捏，況證人戊○○亦有
      施用毒品海洛因之惡習，業據證人戊○○陳明在卷，堪信
      屬實。至於證人戊○○於本院審理時證稱：其是與被告合
      資購買第一級毒品海洛因云云，惟證人戊○○於前揭警詢
      及偵查中，全然未提與被告合資購毒一事，且觀諸上開通
      訊監察譯文，亦無任何商議合資之內容，而係直接與綽號
      「清兄」之人談論毒品交易之地點，而證人戊○○於警詢
      時復明確指認通話內容中所稱之「清兄（阿清）」即為被
      告甲○○等節，況且證人戊○○於本院審理時亦改稱97年
      4月19日是伊向被告購買毒品等語，足認證人戊○○於本
      院證述伊與被告合資購買云云，顯非事實，不足採信。
（四）就被告販賣第一級毒品海洛因予乙○○（即附表一編號11
      至14所示部分）：
      證人乙○○確有向被告購買毒品海洛因4次之事實，業據
      證人乙○○於97年6月5日警詢及97年6月5日偵查中證述明
      確，參以與被告持用之門號0000000000號行動電話通訊監
      察譯文所示之通訊內容，足徵證人乙○○證述確與被告交
      易毒品海洛因之情節尚非憑空虛捏，況證人乙○○亦有施
      用毒品海洛因之惡習，業據證人乙○○陳明在卷，堪信屬
      實。至於證人乙○○於本院審理時證稱：其是與被告合資
      購買第一級毒品海洛因，其在彰化縣永靖鄉打電話給被告
      ，雙方約好，他會載伊到別的地方，後來伊看到他上別人
      的車子，之後就有毒品，雙方就一起施用云云，惟證人乙○○於前揭警詢及偵查中，全然未提與被告合資購毒一事
      ，且觀諸上開通訊監察譯文，亦無任何商議合資之內容，
      而係直接與綽號「阿清」之人談論毒品交易之地點，而證
      人乙○○於警詢時復明確指認通話內容中所稱之「阿清」
      即為被告甲○○等節，再依上開通訊監察譯文所示，證人
      乙○○係以公用電話00－0000000、00－0000000、00－00
      00000號撥打電話與被告，而該公共電話均申裝地址分別
      為彰化縣埔心鄉○○村○○○路70號、彰化縣埔心鄉○○
      路○段197號之1及彰化縣埔心鄉○○村○○路726號等處，
      通聯調閱查詢單在卷可憑，故證人乙○○本院審理中證述
      其在永靖鄉撥打電話被告合資購買，顯與事實不符。綜上
      所述，證人乙○○於本院審理中證述伊與被告合資購毒，
      顯示迴護被告之詞，不足採信。
（五）被告甲○○自承於附表一所示之時地，與戊○○、丁○○
      、丙○○○及乙○○等人合資購買海洛因云云，若被告所
      述真，為何其於97年4月17日20時39分許已與乙○○合資
      100 0元購買海洛因，又何於當日22時，再與丁○○合資
      2000元購買海洛因？之後為何緊接於97年4月18日，分別
      與乙○○、丙○○○合資購買海洛因？接著再於97年4月
      19日，先後與丁○○、戊○○合資4000元、1000元購買，
      若係他人要施用毒品，又何須密集出資與他人合資購毒，
      故被告所辯顯與常理有違，再者，證人丁○○及丙○○○
      等人於本院審理中已證述渠等是向被告購毒品，並非合資
      購買毒品等語，足徵被告所辯伊是合資購買毒品乙節顯係
      卸責之詞，委無足採。
（六）按販賣毒品之所謂販賣行為，須行為人主觀上有營利意圖
      ，且客觀上有販入或賣出毒品行為，即足構成，至於實際
      上是否已經獲利，則非所問；必也始終無營利之意思，而
      以原價或低於原價有償讓與他人，方難謂為販賣行為，而
      僅得以轉讓罪論處（參照最高法院93年度臺上字第1651號
      判決要旨）。又販賣海洛因毒品本無一定價格，各次買賣
      之價格，當亦各有差異，隨供需雙方之資力、關係之深淺
      、需求之數量、貨源之充裕與否、販賣者對於資金之需求
      如何即殷切與否，以及政府查緝之態度，進而為各種不同
      之風險評估，而為機動性之調整，是其價格標準，自非一
      成不變，且販賣者從各種「價差」或「量差」或係「純度
      」謀取利潤方式，或有差異，然其所圖利益之非法販賣行
      為目的，則屬相同，並無二致。本件被告所為各次販賣毒
      品犯行，雖因並未當場查獲販毒事實，且時隔久遠，而無
      從察知其販賣毒品確實數量，惟毒品危害防制條例所處罰
      之「販賣」毒品罪，所著重者為在主觀上有藉以牟利之惡
      性，及對毒品之擴散具有較有償或無償轉讓行為更嚴重之
      危害性，被告「營利」之意圖係從客觀之社會環境、情況
      及證人、物證等資料，依據證據法則綜合研判認定；衡諸
      毒品海洛因量微價高，且依一般社會通念以觀，販賣行為
      在通常情形下均係以牟利為其主要誘因及目的，從而，舉
      凡其有償交易，除足反證其確另基於某種非圖利本意之關
      係外，通常尚難因無法查悉其販入價額作為是否高價賣出
      之比較，諉無營利之意思，阻卻販賣犯行之追訴。本件被
      告甲○○確有上開販賣毒品之行為，已經調查屬實，考量
      社會大眾均知買賣海洛因係非法行為之客觀社會環境，依
      據上開積極證據及經驗法則綜合研判，被告甲○○應係意
      圖營利而販賣毒品，要無疑義。
（七）綜上積極證據，被告甲○○確有販賣海洛因予戊○○、丁○○、丙○○○及乙○○等購毒者之行為，被告空言辯稱
      ：合資購毒云云，應係事後卸責之詞，無足憑採。本件事
      證已臻明確，被告上開販賣第一級毒品之犯行，洵堪認定
      ，應依法論科。
二、論罪科刑之理由：
（一）按毒品危害防制條例第2條第2項第1款規定，海洛因係屬
      列管之第一級毒品，不得非法持有、施用、轉讓、販賣。
      按販賣毒品之所謂販賣行為，係行為人基於營利之目的，
      而販入或賣出毒品而言。販賣毒品者，其主觀上須有營利
      之意圖，且客觀上有販賣之行為，即足構成，至於實際上
      是否已經獲利，則非所問。即於有償讓與他人之初，係基
      於營利之意思，並著手實施，而因故無法高於購入之原價
      出售，最後不得不以原價或低於原價讓與他人時，仍屬販
      賣行為。必也始終無營利之意思，縱以原價或低於原價有
      償讓與他人，方難謂為販賣行為，而僅得以轉讓罪論處（
      最高法院93年度臺上字第1651號刑事判決意旨參見）。核
      被告所為，係犯毒品危害防制條例第4條第1項之販賣第一
      級毒品罪。被告販賣第一級毒品海洛因前持有第一級毒品
      之低度行為，為販賣第一級毒品之高度行為所吸收。
（二）再按94年2月2日修正公佈，於95年7月1日施行之刑法，基
      於刑罰公平原則之考量，杜絕僥倖之犯罪心理，並避免易
      致鼓勵犯罪之誤解，已刪除第56條連續犯之規定。行為人
      反覆實行之犯罪行為茍係在刑法修正施行後者，因法律之
      修正已生阻斷連續犯之法律效果，除認應合於接續犯、繼
      續犯、集合犯等實質上一罪關係而以一罪論處外，基於一
      罪一罰之刑罰公平性，自應併合處罰。而刑法上所謂集合
      犯是指立法者所制定之犯罪構成要件中，本就預定有數個
      同種類之行為將反覆實行之犯罪而言，是將各自實現犯罪
      構成要件之多數行為，解釋為集合犯，而論以一罪；是以
      對於集合犯，必須從嚴解釋，以符合立法者之意向。所謂
      集合犯，係指數犯罪構成要件中，本即預定有數個同種類
      之行為將反覆實行，雖其特質為行為含有反覆實行複數行
      為而評價為包括一罪，但並非其所有反覆實行之行為，皆
      一律認為包括一罪，仍須從行為人之主觀犯意，自始係基
      於概括性，行為之時、空上具有密切關係，且依社會通念
      ，認屬包括之一罪為合理適當者，始足當之，否則仍應依
      實質競合予以併合處罰。犯罪是否包括一罪之集合犯，客
      觀上，應斟酌其法律規定文字之本來意涵、實現該犯罪目
      的之必要手段、社會生活經驗中該犯罪實行常態及社會通
      念等；主觀上，則視其是否出於行為人之一次決意，並秉
      持刑罰公平原則，加以判斷（最高法院96年度臺上字第
      1850號、96年度臺上字第3531號、96年度臺上字第4969號
      、96年度臺上字第1168號判決意旨參照）。本件被告意圖
      營利而販賣毒品之各該次行為，為實現牟利之犯罪目的，
      依吾人之生活經驗，其犯罪之實行，固以反覆、繼續為常
      態，然其販賣之時間、販賣地點、販賣對象、販賣毒品種
      類均各自不盡相同，難認係出於被告之1次犯罪決意；況
      此類異時、異地且異其對象之販賣毒品行為，依社會通念
      ，殊難認以評價為一罪為適當；再者，其多次販賣毒品，
      致該毒品氾濫，嚴重危害國人身心健康之犯罪結果，評價
      為集合犯之包括一罪，難謂符合法律規範本質，更與刪除
      連續犯之修法意旨相違，自不得認僅成立集合犯之包括一
      罪，是本件被告所犯之各次販賣第一級毒品犯行，均應予
      分論併罰，公訴人以為被告多次販賣毒品之行為，宜評價
      為包括一罪之集合犯，容有誤會。
（三）另查被告有上開犯罪事實欄所載之前科紀錄，此有臺灣彰
      化地方法院檢察署刑案資料查註紀錄表及臺灣高等法院被
      告全國前案紀錄表各1份附卷可稽，其於受有期徒刑之執
      行完畢後，5年內故意再犯本件最重本刑為有期徒刑以上
      之各罪，均屬累犯，除法定本刑為死刑、無期徒刑部分不
      得加重外，各應就得併科罰金刑部分，依刑法第47條第1
      項之規定加重其刑。
（四）至辯護意旨雖認本件被告甲○○應符合毒品危害防制條例
      第17條減輕其刑之規定，惟查：本件被告雖於97年9月16
      日偵訊時供述其毒品上游為「老龜土」或警詢供述上游是
      「小胖」涉嫌販賣毒品犯行部分，又於本院準備程序中提
      供上游為「曾金福」，辯護人亦表示會積極找尋「曾金福
      」之資料，然因被告始終未提供上游之真實姓名、年籍或
      聯絡電話，以致無法往上追查，即不符合「供出毒品來源
      ，因而破獲者」之規定，自未得依毒品危害防制條例第17
      條之規定減輕其刑。
（五）復按刑法第59條規定犯罪之情狀可憫恕者，得酌量減輕其
      刑，其所謂「犯罪之情狀」，與同法第57條規定科刑時應
      審酌之一切情狀，並非有截然不同之領域，於裁判上酌減
      其刑時，應就犯罪一切情狀（包括第57條所列舉之10款事
      項），予以全盤考量，審酌其犯罪有無可憫恕之事由（即
      有無特殊之原因與環境，在客觀上足以引起一般同情，以
      及宣告法定低度刑，是否猶嫌過重等等），以為判斷（最
      高法院95年度台上字第6157號判決意旨參照）。而毒品危
      害防制條例第4條第1項規定之法定刑為「死刑、無期徒刑
      」，刑度可謂重大。然同為販賣第一級毒品之人，其原因
      動機不一，犯罪情節未必盡同，或有大盤毒梟者，亦有中
      、小盤之分，甚或僅止於吸毒者友儕間為求互通有無之有
      償轉讓者亦有之，其販賣行為所造成危害社會之程度自屬
      有異，法律科處此類犯罪，所設之法定最低本刑卻不可謂
      不重。為達懲儆被告，並可達防衛社會之目的者，自非不
      可依客觀之犯行與主觀之惡性二者加以考量其情狀，是否
      有可憫恕之處，適用刑法第59條之規定酌量減輕其刑，期
      使個案裁判之量刑，能斟酌至當，符合比例原則。本件依
      被告販賣毒品之情節，販賣時間非長，對象僅有4人、起
      訴之販賣總次數為14次，販賣所得合計為19,700元，較諸
      長期以販毒營生之集團或大盤毒梟而言，顯屬小額之零星
      買賣，對社會治安之危害，自非達罪無可赦之嚴重程度，
      倘對其販賣第一級毒品犯行，均科處上揭法定最低本刑，
      實屬情輕法重，衡其犯罪情狀在客觀上顯非不可憫恕，縱
      量處法定最低刑度之刑，仍嫌過重，爰依刑法第59條之規
      定，就其所犯販賣第一級毒品罪，各予以酌量遞減輕其刑
      。
（六）爰審酌被告素行不佳，有毒品等前科紀錄（參卷附臺灣高
      等法院被告前案紀錄表），鋌而走險從事販毒交易，明知
      海洛因為第一級毒品，使用容易成癮，濫行施用，非但對
      施用者身心造成傷害，且多有施用致死之案例，而因其成
      癮性，常使施用者經濟地位發生實質改變而處於劣勢，容
      易造成家庭破裂戕害國力，為國家嚴格查禁之違禁物，仍
      不顧其販賣對象可能面臨之困境，加以販賣，其販賣行為
      助長毒品流通，致生危害於社會甚鉅，且未能坦認犯行，
      猶飾詞以對，未見悔意，惡性重大，暨其智識程度、犯罪
      之動機、目的、手段等一切情狀，分別量處如主文所示之
      刑（即如附表一之主文欄所示），並定其應執行刑為21年
      。
（七）沒收部分：
  1.按犯毒品危害防制條例第4條之罪者，其供犯罪所用或因犯
    罪所得之財物之財物應予沒收，如全部或一部不能沒收時，
    追徵其價額或以其財產抵償之，該條例第19條第1項規定甚
    明。由此項規定觀之，必限於所得者為金錢以外之其他財物
    而無法沒收時，始應追徵其價額。如所得財物為金錢而無法
    沒收時，則應以其財產抵償之，不發生追徵價額之問題（最
    高法院89年度臺上字第6946號、91年臺上字第5583號判決要
    旨參照）。且該條規定屬相對沒收主義之立法，依該條規定
    宣告沒收者，以屬於被告所有之供犯罪所用或因犯罪所得之
    物為限（最高法院93年度臺上字第462號判決意旨參照）。
    又所謂「其因犯罪所得之財物」，並不以當場搜獲扣押者為
    限；而販賣毒品所得之對價，不問其中何部分屬於成本，何
    部分屬於犯罪所得之財物，應均予沒收，始與上開法條之規
    定符合；且因犯罪所得之財物，亦不能與正常營利事業計算
    營利所得之情形，相提並論（最高法院65年度第5次刑庭庭
    推總會議決議意旨參照）。經查，被告分別先後出售毒品予
    附表一所示之人，並獲取如各該附表所示之財物，依其與交
    易對象之交易狀態，已經收取，雖未經扣案，惟無法證明已
    經滅失，且分屬被告犯毒品危害防制條例第4條之罪所得之
    財物，仍應依毒品危害防制條例第19條第1項規定諭知沒收
    如附表一主文欄所示，如全部或一部不能沒收時，以其財產
    抵償之。
  2.本件被告所使用之行動電話機1支，係供置入上述被告販毒
    使用之門號0000000000號SIM卡使用，供被告用以聯繫販賣
    毒品事宜，已如前述，並經證人戊○○即上開毒品買受人證
    述在卷，暨有上開通聯紀錄及譯文等件在卷可憑，是上開行
    動電話（不含未扣案之門號0000000000號為供被告犯毒品危
    害防制條例第4條第1項之罪所用之物，雖未扣案，惟無證據
    證明已滅失，仍應依毒品危害防制條例第19條第1項規定宣
    告沒收如附表主文欄所示，如不能沒收，追徵其價額。至於
    ，未扣案之門號0000000000號SIM卡係戊○○所有，為被告
    與戊○○所是認，非被告所有，故不宣告沒收之。
三、不另為無罪諭知部分：
（一）公訴意旨另略以：被告如附表二所示時間，販賣海洛因予
      戊○○及丙○○○，亦涉犯毒品危害防制條例第4條第1項
      之販賣第一級毒品罪嫌；且與前開經本院論罪科刑部分，
      具有集合犯之包括一罪等語。
（二）按犯罪事實應依證據認定之，無證據不得認定犯罪事實，
      又不能證明被告犯罪者，應諭知無罪之判決，刑事訴訟法
      第154條第2項、第301條第1項分別定有明文。而事實之認
      定，應憑證據，如未能發現相當之證據，或證據不足以證
      明，自不能以推測或擬制之方法，以為裁判基礎（最高法
      院40年臺上字第86號判例意旨參照）。又認定犯罪事實所
      憑之證據，雖不以直接證據為限，間接證據亦包括在內；
      然而無論直接或間接證據，其為訴訟上之證明，須於通常
      一般之人均不致有所懷疑，而得確信其為真實之程度者，
      始得據為有罪之認定（最高法院76年臺上字第4986號判例
      意旨參照）。
（三）公訴人認定被告另有上開販賣第一級毒品罪嫌，無非係以
      證人戊○○、丙○○○於警詢、偵訊時，作為主要論據。
      惟按施用毒品者其供出毒品來源，因而破獲者，法律規定
      得減輕其刑，是施用毒品者有為偵查機關誘導、或為邀輕
      典而為不實陳述之可能，其陳述之真實性自有合理之懷疑
      ，其所稱向某人購買之供述，須補強證據以擔保其供述之
      真實性，所謂補強證據，指其他有關證明施用毒品者之關
      於毒品交易之供述真實性之相關證據而言，必須與施用毒
      品者關於毒品交易之供述，具有相當程度之關連性，而足
      使一般人對施用毒品者關於毒品交易之供述，並無合理之
      懷疑存在，而得確信其為真實，始足當之（最高法院94年
      度臺上字第1218、7038號判決意旨參照）。公訴人認定被
      告另有上開販賣第一級毒品海洛因之犯行，關於戊○○部
      分，除證人戊○○於警詢、偵訊時之證述外，並無其他補
      強證據可資佐證，又關於丙○○○部分，丙○○○於本院
      審理中證述，其於97年4月26日未與被告完成毒品交易等
      語，觀諸通訊監察譯文所示，被告未答應丙○○○之要求
      ，故丙○○○證述該次未完成交易，並非無據。此外，復
      查無其他積極證據足以證明被告另有上開販賣第一級毒品
      海洛因之犯行，此部分自屬不能證明被告犯罪，原應為被
     告無罪之諭知，惟公訴人認此部分與前揭起訴業經論罪科
     刑之販賣第一級毒品部分，具有集合犯之包括一罪關係，
     爰不另為無罪之諭知，併此敘明。
據上論斷，應依刑事訴訟法第299 條第1 項前段，毒品危害防制
條例第4條第1項、第19條第1項，刑法第11條、第47條第1項、第
59條、第51條第5款，判決如主文。
本案經檢察官鄭少到庭執行職務。
中    華    民    國    98    年     2    月    25     日
                  刑事第六庭    審判長法  官  王義閔
                                      法  官  張德寬
                                      法  官  鮑慧忠
以上正本證明與原本無異。
如不服本判決，應於收受判決後10日內向本院提出上訴書狀，並
應敘述具體理由；其未敘述上訴理由者，應於上訴期間屆滿後20
日內向本院補提理由書（均須按他造當事人之人數附繕本「切勿
逕送上級法院」）。
中    華    民    國    98    年     2    月    25    日
                                      書記官  陳秀娟
附錄本案論罪科刑法條全文：
毒品危害防制條例第4條
製造、運輸、販賣第一級毒品者，處死刑或無期徒刑；處無期徒
刑者，得併科新臺幣1千萬元以下罰金。
製造、運輸、販賣第二級毒品者，處無期徒刑或7年以上有期徒
刑，得併科新臺幣7百萬元以下罰金。
製造、運輸、販賣第三級毒品者，處5年以上有期徒刑，得併科
新臺幣5百萬元以下罰金。製造、運輸、販賣第四級毒品者，處3
年以上10年以下有期徒刑，得併科新臺幣3百萬元以下罰金。
製造、運輸、販賣專供製造或施用毒品之器具者，處1年以上7年
以下有期徒刑，得併科新臺幣1百萬元以下罰金。
前五項之未遂犯罰之。
附表一：
┌─┬───┬───┬─────┬─────────┬───┬─────────┐
│編│購毒者│行為人│交易時間（│聯繫、交易之方式及│販毒所│  主         文   │
│號│      │      │民國）及地│交易之數量        │得（新│                  │
│  │      │      │點        │                  │台幣）│                  │
├─┼───┼───┼─────┼─────────┼───┼─────────┤
│1 │戊○○│甲○○│97年4月19 │由戊○○以其所持用│1000元│甲○○販賣第一級毒│
│  │      │      │日23時30分│0000000000號行動電│      │品，累犯，處有期徒│
│  │      │      │許，彰化縣│話撥打甲○○所持用│      │刑拾陸年。販賣第一│
│  │      │      │埔心鄉「署│之0000000000號行動│      │級毒品所得之財物新│
│  │      │      │立彰化醫院│電話與甲○○聯繫後│      │臺幣壹千元沒收，如│
│  │      │      │」旁      │，由甲○○自行於左│      │全部或一部不能沒收│
│  │      │      │          │開所示之時、地向郭│      │時，以其財產抵償之│
│  │      │      │          │柏毅收取價金1000元│      │。未扣案之行動電話│
│  │      │      │          │，並交付購得等值之│      │機壹具（不含SIM卡 │
│  │      │      │          │海洛因1包予戊○○ │      │）沒收之，如全部或│
│  │      │      │          │。                │      │一部不能沒收時，追│
│  │      │      │          │                  │      │徵其價額。        │
├─┼───┼───┼─────┼─────────┼───┼─────────┤
│2 │戊○○│甲○○│97年4月25 │由戊○○以其所持用│700元 │甲○○販賣第一級毒│
│  │      │      │日19時50分│0000000000號行動電│      │品，累犯，處有期徒│
│  │      │      │許，彰化縣│話撥打甲○○所持用│      │刑拾陸年。販賣第一│
│  │      │      │埔心鄉員鹿│之0000000000號行動│      │級毒品所得之財物新│
│  │      │      │路游泳池旁│電話與甲○○聯繫後│      │臺幣柒佰元沒收，如│
│  │      │      │          │，由甲○○自行於左│      │全部或一部不能沒收│
│  │      │      │          │開所示之時、地向郭│      │時，以其財產抵償之│
│  │      │      │          │柏毅收取價金700元 │      │。未扣案之行動電話│
│  │      │      │          │，並交付購得等值之│      │機壹具（不含SIM卡 │
│  │      │      │          │海洛因1包予戊○○ │      │）沒收之，如全部或│
│  │      │      │          │。                │      │一部不能沒收時，追│
│  │      │      │          │                  │      │徵其價額。        │
├─┼───┼───┼─────┼─────────┼───┼─────────┤
│3 │丁○○│甲○○│97年4月17 │由丁○○以其所持用│2000元│甲○○販賣第一級毒│
│  │      │      │日22時許，│0000000000號行動電│      │品，累犯，處有期徒│
│  │      │      │在彰化縣社│話撥打甲○○所持用│      │刑拾陸年。販賣第一│
│  │      │      │頭鄉紅樓KT│之0000000000號行動│      │級毒品所得之財物新│
│  │      │      │V門口     │電話與甲○○聯繫後│      │臺幣貳千元沒收，如│
│  │      │      │          │，由甲○○自行於左│      │全部或一部不能沒收│
│  │      │      │          │開所示之時、地向張│      │時，以其財產抵償之│
│  │      │      │          │聰猛收取價金2000元│      │。未扣案之行動電話│
│  │      │      │          │，並交付購得等值之│      │機壹具（不含SIM卡 │
│  │      │      │          │海洛因1包予丁○○ │      │）沒收之，如全部或│
│  │      │      │          │。                │      │一部不能沒收時，追│
│  │      │      │          │                  │      │徵其價額。        │
├─┼───┼───┼─────┼─────────┼───┼─────────┤
│4 │丁○○│甲○○│97年4月19 │由丁○○以其所持用│4000元│甲○○販賣第一級毒│
│  │      │      │日19時許，│0000000000號行動電│      │品，累犯，處有期徒│
│  │      │      │在埔心鄉武│話撥打甲○○所持用│      │刑拾陸年。販賣第一│
│  │      │      │聖宮      │之0000000000號行動│      │級毒品所得之財物新│
│  │      │      │          │電話與甲○○聯繫後│      │臺幣肆千元沒收，如│
│  │      │      │          │，由甲○○自行於左│      │全部或一部不能沒收│
│  │      │      │          │開所示之時、地向張│      │時，以其財產抵償之│
│  │      │      │          │聰猛收取價金4000元│      │。未扣案之行動電話│
│  │      │      │          │，並交付購得等值之│      │機壹具（不含SIM卡 │
│  │      │      │          │海洛因1包予丁○○ │      │）沒收之，如全部或│
│  │      │      │          │。                │      │一部不能沒收時，追│
│  │      │      │          │                  │      │徵其價額。        │
├─┼───┼───┼─────┼─────────┼───┼─────────┤
│5 │丁○○│甲○○│97年4月20 │由丁○○以其所持用│4000元│甲○○販賣第一級毒│
│  │      │      │日19時許，│0000000000號行動電│      │品，累犯，處有期徒│
│  │      │      │在彰化縣埔│話撥打甲○○所持用│      │刑拾陸年。販賣第一│
│  │      │      │心鄉武聖宮│之0000000000號行動│      │級毒品所得之財物新│
│  │      │      │旁。      │電話與甲○○聯繫後│      │臺幣肆千元沒收，如│
│  │      │      │          │，由甲○○自行於左│      │全部或一部不能沒收│
│  │      │      │          │開所示之時、地向張│      │時，以其財產抵償之│
│  │      │      │          │聰猛收取價金4000元│      │。未扣案之行動電話│
│  │      │      │          │，並交付購得等值之│      │機壹具（不含SIM卡 │
│  │      │      │          │海洛因1包予丁○○ │      │）沒收之，如全部或│
│  │      │      │          │。                │      │一部不能沒收時，追│
│  │      │      │          │                  │      │徵其價額。        │
├─┼───┼───┼─────┼─────────┼───┼─────────┤
│6 │丁○○│甲○○│97年4月27 │由丁○○以其所持用│2000元│甲○○販賣第一級毒│
│  │      │      │日19時許，│0000000000號行動電│      │品，累犯，處有期徒│
│  │      │      │在彰化縣埔│話撥打甲○○所持用│      │刑拾陸年。販賣第一│
│  │      │      │心鄉武聖宮│之0000000000號行動│      │級毒品所得之財物新│
│  │      │      │旁        │電話與甲○○聯繫後│      │臺幣貳千元沒收，如│
│  │      │      │          │，由甲○○自行於左│      │全部或一部不能沒收│
│  │      │      │          │開所示之時、地向張│      │時，以其財產抵償之│
│  │      │      │          │聰猛收取價金2000元│      │。未扣案之行動電話│
│  │      │      │          │，並交付購得等值之│      │機壹具（不含SIM卡 │
│  │      │      │          │海洛因1包予丁○○ │      │）沒收之，如全部或│
│  │      │      │          │。                │      │一部不能沒收時，追│
│  │      │      │          │                  │      │徵其價額。        │
├─┼───┼───┼─────┼─────────┼───┼─────────┤
│7 │邱魏信│甲○○│97年4月18 │由丙○○○以其所持│500元 │甲○○販賣第一級毒│
│  │宇    │      │日11時44分│用0000000000號行動│      │品，累犯，處有期徒│
│  │      │      │許，彰化縣│電話撥打甲○○所持│      │刑拾陸年。販賣第一│
│  │      │      │埔心鄉「署│用之0000000000號行│      │級毒品所得之財物新│
│  │      │      │立彰化醫院│動電話與甲○○聯繫│      │臺幣伍佰元沒收，如│
│  │      │      │」旁      │後，由甲○○自行於│      │全部或一部不能沒收│
│  │      │      │          │左開所示之時、地向│      │時，以其財產抵償之│
│  │      │      │          │丙○○○收取價金  │      │。未扣案之行動電話│
│  │      │      │          │500元，並交付購得 │      │機壹具（不含SIM卡 │
│  │      │      │          │等值之海洛因1包予 │      │）沒收之，如全部或│
│  │      │      │          │丙○○○。        │      │一部不能沒收時，追│
│  │      │      │          │                  │      │徵其價額。        │
├─┼───┼───┼─────┼─────────┼───┼─────────┤
│8 │邱魏信│甲○○│97年4月24 │由丙○○○以其所持│500元 │甲○○販賣第一級毒│
│  │宇    │      │日15時34分│用0000000000號行動│      │品，累犯，處有期徒│
│  │      │      │許，彰化縣│電話撥打甲○○所持│      │刑拾陸年。販賣第一│
│  │      │      │埔心鄉「署│用之0000000000號行│      │級毒品所得之財物新│
│  │      │      │立彰化醫院│動電話與甲○○聯繫│      │臺幣伍佰元沒收，如│
│  │      │      │」旁      │後，由甲○○自行於│      │全部或一部不能沒收│
│  │      │      │          │左開所示之時、地向│      │時，以其財產抵償之│
│  │      │      │          │丙○○○收取價金50│      │。未扣案之行動電話│
│  │      │      │          │0元，並交付購得等 │      │機壹具（不含SIM卡 │
│  │      │      │          │值之海洛因1包予   │      │）沒收之，如全部或│
│  │      │      │          │丙○○○。        │      │一部不能沒收時，追│
│  │      │      │          │                  │      │徵其價額。        │
├─┼───┼───┼─────┼─────────┼───┼─────────┤
│9 │邱魏信│甲○○│97年4月28 │由丙○○○以其所持│500元 │甲○○販賣第一級毒│
│  │宇    │      │日10時55分│用0000000000號行動│      │品，累犯，處有期徒│
│  │      │      │許，彰化縣│電話撥打甲○○所持│      │刑拾陸年。販賣第一│
│  │      │      │埔心鄉「署│用之0000000000號行│      │級毒品所得之財物新│
│  │      │      │立彰化醫院│動電話與甲○○聯繫│      │臺幣伍佰元沒收，如│
│  │      │      │」旁      │後，由甲○○自行於│      │全部或一部不能沒收│
│  │      │      │          │左開所示之時、地向│      │時，以其財產抵償之│
│  │      │      │          │丙○○○收取價金  │      │。未扣案之行動電話│
│  │      │      │          │500元，並交付購得 │      │機壹具（不含SIM卡 │
│  │      │      │          │等值之海洛因1包予 │      │）沒收之，如全部或│
│  │      │      │          │丙○○○。        │      │一部不能沒收時，追│
│  │      │      │          │                  │      │徵其價額。        │
├─┼───┼───┼─────┼─────────┼───┼─────────┤
│10│邱魏信│甲○○│97年5月6日│由丙○○○以其04－│500元 │甲○○販賣第一級毒│
│  │宇    │      │10時57分許│0000000號行動電話 │      │品，累犯，處有期徒│
│  │      │      │，彰化縣埔│撥打甲○○所持用之│      │刑拾陸年。販賣第一│
│  │      │      │心鄉「署立│0000000000號行動電│      │級毒品所得之財物新│
│  │      │      │彰化醫院」│話與甲○○聯繫後，│      │臺幣伍佰元沒收，如│
│  │      │      │旁        │由甲○○自行於左開│      │全部或一部不能沒收│
│  │      │      │          │所示之時、地向邱魏│      │時，以其財產抵償之│
│  │      │      │          │信宇收取價金500元 │      │。未扣案之行動電話│
│  │      │      │          │，並交付購得等值之│      │機壹具（不含SIM卡 │
│  │      │      │          │海洛因1包予邱魏信 │      │）沒收之，如全部或│
│  │      │      │          │宇。              │      │一部不能沒收時，追│
│  │      │      │          │                  │      │徵其價額。        │
├─┼───┼───┼─────┼─────────┼───┼─────────┤
│11│乙○○│甲○○│97年4月17 │由乙○○以公共電話│1000元│甲○○販賣第一級毒│
│  │      │      │日20時39分│000000000號行動電 │      │品，累犯，處有期徒│
│  │      │      │許，彰化縣│話撥打甲○○所持用│      │刑拾陸年。販賣第一│
│  │      │      │埔心鄉忠義│之0000000000號行動│      │級毒品所得之財物新│
│  │      │      │北路「星期│電話與甲○○聯繫後│      │臺幣壹仟元沒收，如│
│  │      │      │五夜市廣場│，由甲○○自行於左│      │全部或一部不能沒收│
│  │      │      │」旁      │開所示之時、地向邱│      │時，以其財產抵償之│
│  │      │      │          │方尚收取價金1000元│      │。未扣案之行動電話│
│  │      │      │          │，並交付購得等值之│      │機壹具（不含SIM卡 │
│  │      │      │          │海洛因1包予乙○○ │      │）沒收之，如全部或│
│  │      │      │          │。                │      │一部不能沒收時，追│
│  │      │      │          │                  │      │徵其價額。        │
├─┼───┼───┼─────┼─────────┼───┼─────────┤
│12│乙○○│甲○○│97年4月18 │由乙○○以公共電話│1000元│甲○○販賣第一級毒│
│  │      │      │日13時06分│000000000號行動電 │      │品，累犯，處有期徒│
│  │      │      │許，彰化縣│話撥打甲○○所持用│      │刑拾陸年。販賣第一│
│  │      │      │埔心鄉忠義│之0000000000號行動│      │級毒品所得之財物新│
│  │      │      │北路「星期│電話與甲○○聯繫後│      │臺幣壹仟元沒收，如│
│  │      │      │五夜市」旁│，由甲○○自行於左│      │全部或一部不能沒收│
│  │      │      │          │開所示之時、地向邱│      │時，以其財產抵償之│
│  │      │      │          │方尚收取價金1000元│      │。未扣案之行動電話│
│  │      │      │          │，並交付購得等值之│      │機壹具（不含SIM卡 │
│  │      │      │          │海洛因1包予乙○○ │      │）沒收之，如全部或│
│  │      │      │          │。                │      │一部不能沒收時，追│
│  │      │      │          │                  │      │徵其價額。        │
├─┼───┼───┼─────┼─────────┼───┼─────────┤
│13│乙○○│甲○○│97年4月19 │由乙○○以公共電話│1000元│甲○○販賣第一級毒│
│  │      │      │日19時59分│000000000號行動電 │      │品，累犯，處有期徒│
│  │      │      │許，在彰化│話撥打甲○○所持用│      │刑拾陸年。販賣第一│
│  │      │      │縣埔心鄉羅│之0000000000號行動│      │級毒品所得之財物新│
│  │      │      │厝路「霖震│電話與甲○○聯繫後│      │臺幣壹仟元沒收，如│
│  │      │      │宮旁停車場│，由甲○○自行於左│      │全部或一部不能沒收│
│  │      │      │」        │開所示之時、地向邱│      │時，以其財產抵償之│
│  │      │      │          │方尚收取價金1000元│      │。未扣案之行動電話│
│  │      │      │          │，並交付購得等值之│      │機壹具（不含SIM卡 │
│  │      │      │          │海洛因1包予乙○○ │      │）沒收之，如全部或│
│  │      │      │          │。                │      │一部不能沒收時，追│
│  │      │      │          │                  │      │徵其價額。        │
├─┼───┼───┼─────┼─────────┼───┼─────────┤
│14│乙○○│甲○○│97年4月28 │由乙○○以公共電話│1000元│甲○○販賣第一級毒│
│  │      │      │日13時41分│000000000號行動電 │      │品，累犯，處有期徒│
│  │      │      │許，在彰化│話撥打甲○○所持用│      │刑拾陸年。販賣第一│
│  │      │      │縣埔心鄉羅│之0000000000號行動│      │級毒品所得之財物新│
│  │      │      │厝路「霖震│電話與甲○○聯繫後│      │臺幣壹仟元沒收，如│
│  │      │      │宮旁停車場│，由甲○○自行於左│      │全部或一部不能沒收│
│  │      │      │」        │開所示之時、地向邱│      │時，以其財產抵償之│
│  │      │      │          │方尚收取價金1000元│      │。未扣案之行動電話│
│  │      │      │          │，並交付購得等值之│      │機壹具（不含SIM卡 │
│  │      │      │          │海洛因1包予乙○○ │      │）沒收之，如全部或│
│  │      │      │          │。                │      │一部不能沒收時，追│
│  │      │      │          │                  │      │徵其價額。        │
└─┴───┴───┴─────┴─────────┴───┴─────────┘
  附表二
┌─┬───┬───┬─────┬─────────┬───┐
│編│購毒者│行為人│交易時間（│聯繫、交易之方式及│販毒所│
│號│      │      │民國）及地│交易之數量        │得（新│
│  │      │      │點        │                  │台幣）│
├─┼───┼───┼─────┼─────────┼───┤
│1 │戊○○│甲○○│97年4月左 │由戊○○以其所持用│500元 │
│  │      │      │右，彰化縣│0000000000號行動電│      │
│  │      │      │埔心鄉「署│話撥打甲○○所持用│      │
│  │      │      │立彰化醫院│之0000000000號行動│      │
│  │      │      │」旁      │電話與甲○○聯繫後│      │
│  │      │      │          │，由甲○○自行於左│      │
│  │      │      │          │開所示之時、地向郭│      │
│  │      │      │          │柏毅收取價金500元 │      │
│  │      │      │          │，並交付購得等值之│      │
│  │      │      │          │海洛因1包予戊○○ │      │
│  │      │      │          │。                │      │
├─┼───┼───┼─────┼─────────┼───┤
│2 │戊○○│甲○○│97年4月左 │由戊○○以其所持用│500元 │
│  │      │      │右，在彰化│0000000000號行動電│      │
│  │      │      │縣埔心鄉署│話撥打甲○○所持用│      │
│  │      │      │立彰化醫院│之0000000000號行動│      │
│  │      │      │          │電話與甲○○聯繫後│      │
│  │      │      │          │，由甲○○自行於左│      │
│  │      │      │          │開所示之時、地向郭│      │
│  │      │      │          │柏毅收取價金500元 │      │
│  │      │      │          │，並交付購得等值之│      │
│  │      │      │          │海洛因1包予戊○○ │      │
│  │      │      │          │。                │      │
├─┼───┼───┼─────┼─────────┼───┤
│3 │戊○○│甲○○│97年4月左 │由戊○○以其所持用│500元 │
│  │      │      │右，彰化縣│0000000000號行動電│      │
│  │      │      │埔心鄉「署│話撥打甲○○所持用│      │
│  │      │      │立彰化醫院│之0000000000號行動│      │
│  │      │      │」旁      │電話與甲○○聯繫後│      │
│  │      │      │          │，由甲○○自行於左│      │
│  │      │      │          │開所示之時、地向郭│      │
│  │      │      │          │柏毅收取價金500元 │      │
│  │      │      │          │，並交付購得等值之│      │
│  │      │      │          │海洛因1包予戊○○ │      │
│  │      │      │          │。                │      │
├─┼───┼───┼─────┼─────────┼───┤
│4 │邱魏信│甲○○│97年4月26 │由丙○○○以其所持│500元 │
│  │宇    │      │日12時8分 │用0000000000號行動│      │
│  │      │      │許，彰化縣│電話撥打甲○○所持│      │
│  │      │      │埔心鄉署立│用之0000000000號行│      │
│  │      │      │彰化醫院旁│動電話與甲○○聯繫│      │
│  │      │      │。        │後，由甲○○自行於│      │
│  │      │      │          │左開所示之時、地向│      │
│  │      │      │          │戊○○收取價金500 │      │
│  │      │      │          │元，並交付購得等值│      │
│  │      │      │          │之海洛因1包予郭柏 │      │
│  │      │      │          │毅。              │      │
└─┴───┴───┴─────┴─────────┴───┘


司法院資訊處製作；財團法人民間司法改革基金會備份。
